臺灣板橋地方法院刑事判決　　　　　　　　　　　　　九十三年度訴字第四九二號
　　公　訴　人　臺灣板橋地方法院檢察署檢察官
　　被　　　告　甲○○
右列被告因違反毒品危害防制條例案件，經檢察官提起公訴（九十三年度毒偵字第五
八０號）及移送併辦（九十三年度毒偵字第二七二九號），因被告為有罪陳述，經本
院聽取當事人意見後，以合議庭裁定，依簡式審判程序獨任審判，判決如左：
    主  文
甲○○連續施用第一級毒品，累犯，處有期徒刑拾月，扣案之第一級毒品海洛因伍包
（淨重肆點伍公克），沒收銷燬之；扣案之注射針筒捌支，沒收。又連續施用第二
級毒品，累犯，處有期徒刑捌月，扣案之第二級毒品安非他命貳拾包（淨重拾肆點
壹公克），沒收銷燬之。應執行有期徒刑壹年肆月，扣案之第一級毒品海洛因伍包（
淨重肆點伍公克）、第二級毒品安非他命貳拾包（淨重拾肆點壹公克），沒收銷
燬之；扣案之注射針筒捌支，沒收。
    事實及理由
一、事實：
    (一)甲○○曾因違反肅清煙毒條例案件、偽造文書案件、違反麻醉藥品管理條例案
      件，分別經法院判處有期徒刑年陸月、年陸月、年貳月、伍月、伍月確
      定，嗣經法院裁定定應執行刑有期徒刑玖年，經付執行，八十六年十月十六日
      縮刑假釋出監，八十八年間，其另犯毀損罪，經本院判處有期徒刑伍月，如易
      科罰金以佰元折算壹日確定，其上開假釋亦經撤銷，殘刑有期徒刑肆年柒月
      又壹日及該伍月之有期徒刑，經付執行及接續執行，九十二年九月三十日執行
      完畢。甲○○並曾於八十七年間，因違反肅清煙毒條例案件，經本院依修正之
      毒品危害防制條例規定裁定送勒戒處所觀察、勒戒，同時期，甲○○又因違反
      毒品危害防制條例案件經警查獲，經本院依臺灣板橋地方法院檢察署檢察官之
      聲請，裁定送勒戒處所觀察、勒戒，經勒戒結果，被判定有繼續施用毒品之傾
      向，經本院依同署檢察官之聲請，裁定令入戒治處所施以強制戒治壹年確定，
      執行戒治滿三個月後，戒治所認已無繼續戒治之必要，經本院裁定停止戒治並
      付保護管束，嗣保護管束期滿未經撤銷，視為強制戒治期滿，分別經臺灣板橋
      地方法院檢察署檢察官於八十九年四月七日以八十九年度戒毒偵字第一九八號
      為不起訴處分，及本院於八十九年六月七日以八十九年度簡字第六四號判決免
      刑。
    (二)甲○○猶不知悛悔：(1)明知海洛因屬毒品危害防制條例規定禁止持有、施用之
      第一級毒品（下簡稱：海洛因），竟基於施用海洛因之概括犯意，於九十三年
      一月十二日十三時許之前二十三小時十五分內某時點起，迄同年六月八日止，
      連續在其臺北縣土城市○○路○段一四三巷九號二樓住處，以將海洛因放入內
      有液體之注射針筒內稀釋後再施打於臀部之方式，先後施用海洛因多次。(2)甲
      ○○另行起意，明知毒品安非他命屬毒品危害防制條例規定禁止持有、施用之
      第二級毒品（下簡稱：安非他命），竟基於施用安非他命之概括犯意，於九十
      三年一月十二日十三時許之前九十三小時十五分內某時點起，迄同年六月八日
      止，連續在上址，以將安非他命置於吸食器內，再以火置其下方燒烤使安非他
      命產生煙霧加以吸用之方式，先後施用安非他命多次。
    (三)嗣先於九十三年一月十二日十三時許，經警持本院法官簽發之搜索票，至臺北
      縣樹林市○○街一八九巷十七號二樓搜索，查獲案外人林建富持有海洛因、安
      非他命，因甲○○亦在現場，涉嫌違反毒品危害防制條例案件之罪嫌，經警徵
      得其同意，於九十三年一月十二日十五時十分許至四十五分許之警詢中採取其
      尿液，經送鑑定結果，證實呈海洛因陽性及安非他命陽性反應，而發覺甲○○
      施用海洛因及施用安非他命犯行。同年六月十一日十五時四十分許，在臺北縣
      三峽鎮○○路一四七巷三號前，復經警查獲甲○○持有並屬其所有之海洛因五
      包（驗後淨重肆點伍公克）、安非他命二十包（淨重三十四點一公克），及
      同屬其所有預備供其施用海洛因用之注射針筒八支。案經臺北縣政府警察局樹
      林分局報由臺灣板橋地方法院檢察署檢察官偵查起訴及臺北縣政府警察局三峽
      分局報由同署檢察官移送併辦。
二、證據：
    (一)被告於警詢及本院審理中之自白。
    (二)臺灣檢驗科技股份有限公司之濫用藥物尿液檢驗報告二份。
    (三)扣案之海洛因五包（驗後淨重四點三五公克）、安非他命二十包（淨重三十四
    　點一公克）、注射針筒八支。
    (四)法務部調查局調科壹字第０六０００八五二六號鑑定通知書、臺北縣政府三峽
　　　分局查獲涉嫌毒品危害防制條例案件毒品初步檢驗報告書各一份。
    (五)搜索扣押筆錄一份、上開扣案毒品及注射針筒之照片三幀。
三、應適用之法條（論罪科刑）：
    (一)按海洛因屬於毒品危害防制條例第二條第二項第一款規定之第一級毒品。核被
      告告施用海洛因之行為，均係犯毒品危害防制條例第十條第一項之施用第一級
      毒品罪。被告先後多次施用海洛因犯行，時間緊接，手法雷同，觸犯犯罪構成
      要件相同之罪名，顯係基於概括犯意反覆實施，為連續犯，依刑法連續犯之規
      定論以一罪。次按安非他命屬毒品危害防制條例第二條第二項第二款規定之第
      二級毒品。核被告施用安非他命之行為，均係犯毒品危害防制條例第十條第二
      項之施用第二級毒品罪。被告先後多次施用安非他命犯行，時間緊接，手法相
      同，觸犯犯罪構成要件相同之罪名，顯係基於概括犯意反覆實施，為連續犯，
      依刑法連續犯之規定論以一罪。被告施用海洛因或安非他命時之持有海洛因或
      安非他命行為，各為高度之施用行為所吸收，均不另論罪。公訴人起訴書雖僅
      論及被告於九十三年一月十二日為警採尿前二十六小時及九十六小時內某時點
      之各一次施用海洛因犯行及施用安非他命犯行，而未論及被告本案其他施用海
      洛因行為及施用安非他命行為，惟被告該等其他部分之施用海洛因犯行及施用
      安非他犯行，既與原起訴並成罪之同類施用毒品犯行，各有連續犯上一罪關係
      ，均為起訴效力所及，本院自應一併審判。被告所犯上揭二罪，犯意各別，行
      為互異，應分論併罰。
    (二)被告有前述一、(一)所示之前科，於九十二年九月三十日縮刑執行完畢之事實，
      有臺灣高等法院被告全國前案紀錄表、臺灣板橋地方法院檢察署刑案資料查註
      紀錄表各一份在卷可考，五年以內再犯有期徒刑以上之上開二罪，為累犯，皆
      依刑法累犯之規定，加重其刑。茲審酌被告有施用毒品犯罪之前科，且曾因施
      用毒品案件，先後經送觀察、勒戒、戒治，詳如前述一、(一)所載，有卷附之臺
      灣板橋地方法院檢察署八十九年度戒毒偵字第一九八號不起訴處分書、本院八
      十九年度簡字第六四號判決書、臺灣板橋地方法院檢察署全國施用毒品案件紀
      錄表、上引之前案紀錄表、查註紀錄表各一份在卷可憑，其猶不知悛悔，再為
      本案犯行，被告本件犯罪屬自損犯性質，但其持有安非他命之數量頗多，就安
      非他命部分，尚不宜從輕量刑（公訴人就施用海洛因部分求刑有期徒刑壹年，
      就施用安非他命部分求刑有期徒刑肆月）等一切情狀，分別量處如主文所示之
      刑，並定其應執行刑。
四、扣案之被告所有之海洛因五包（驗後淨重四點三五公克）、安非他命二十包（淨
    重三十四點一公克），分別屬第一級毒品及第二級毒品，均依毒品危害防制條例
    第十八條第一項前段規定，宣告沒收銷燬之。扣案之注射針筒八支，屬被告所有
    且預備供其施用海洛因之用（因皆可為其他用途使用，尚非屬專供施用毒品之器
    具），為被告自承在卷，依刑法第三十八條第一項第二款之規定，於被告施用海
    洛因犯罪項下，宣告沒收。
據上論斷，應依刑事訴訟法第二百九十九條第一項前段，毒品危害防制條例第十條第
一項、第二項、第十八條第一項前段，刑法第十一條前段、第五十六條、第四十七條
、第五十一條第五款、第三十八條第一項第二款，判決如主文。
本案經檢察官蘇揚旭到庭執行職務。
中      華      民      國      九十三      年    九    月    二十一    日
                                      臺灣板橋地方法院刑事第十三庭
　                                        法  官    王復生
右正本證明與原本無異。
如不服本判決，應於判決送達後十日內向本院提出上訴狀（應附繕本），上訴於臺灣
高等法院。
                                          書記官    黃美雲
中      華      民      國      九十三      年    九    月    二十一    日
附錄本案論罪科刑法條全文
毒品危害防制條例第十條：
施用第一級毒品者，處六月以上五年以下有期徒刑。
施用第二級毒品者，處三年以下有期徒刑。
